【裁判字號】    98,交聲,3027
【裁判日期】    980925
【裁判案由】    交管條例聲異
【裁判全文】
臺灣板橋地方法院交通事件裁定        98年度交聲字第3027號
原處分機關  交通部公路總局臺北區監理所板橋監理站
異  議  人  甲○○
上列異議人即受處分人因違反道路交通管理處罰條例案件，對於
交通部公路總局臺北區監理所板橋監理站於民國98年8 月13日以
板監裁字第裁41-AN0000000號所為之裁決處分（原舉發案號：臺
北巿政府警察局98年7 月10日北巿警交大字第AN0000000 號），
聲明異議，本院裁定如下：
    主  文
異議駁回。
    理  由
一、原處分意旨略以：異議人即受處分人甲○○所有之車牌號碼
    QPC-611 號輕型機車，於民國98年6 月26日下午4 時16分許
    ，行經臺北市○○路○ 段，因「機器腳踏車，不在規定車道
    行駛」之違規行為，經臺北市政府警察局大安分局警員拍照
    採證並逕行舉發，嗣原處分機關調查後，於98年8 月13日以
    板監裁字第裁41-AN0000000號裁決書，依道路交通管理處罰
    條例第45條第13款及第63條第1 項第1 款規定，裁處罰鍰新
    臺幣（下同）600 元，並記違規點數1 點等語。
二、聲明異議意旨略以：異議人於98年6 月26日下午4 時16分許
    ，騎乘上開機車行經臺北巿基隆路4 段附近，原行駛於最右
    側車道，因有兩輛公車停靠右側讓乘客上下車，其於是計劃
    從公車左側繞過，惟當行近上開公車左後側時，該公車突然
    向左側駛出，其基於本能反應而向左側大幅度閃避，始駛入
    禁行機車之快車道，而舉發員警拍攝之照片，只有瞬間1/50
    0 秒之畫面，並非連續動畫影片，無法呈現事發當時原貌，
    易誤導事實，為此，提起本件異議云云。
三、按機器腳踏車行駛之車道，應依標誌或標線之規定行駛，道
    路交通安全規則第99條第1 項前段定有明文。次按機器腳踏
    車，不在規定車道行駛之情形者，處600 元以上1,800 元以
    下罰鍰，道路交通管理處罰條例第45條第13款亦定有明文。
    又汽車駕駛人有道路交通管理處罰條例第45條情形者，除依
    原條款處罰鍰外，並記違規點數1 點，復為該條例第63條第
    1 項第1 款所明定。
四、查異議人所有之車牌號碼QPC-611 號輕型機車，於98年6 月
    26日下午4 時16分許，行經臺北市○○路○ 段，因「機器腳
    踏車，不在規定車道行駛」之違規行為，經臺北巿政府警察
    局大安分局警員拍照採證並逕行舉發，復移送原處分機關，
    嗣原處分機關經調查後，認定異議人確有前開違規行為，而
    依道路交通管理處罰條例第45條第13款及第63條第1 項第1
    款規定，逕行裁決處罰異議人罰鍰600 元，並記違規點數1
    點等情，為異議人所不爭執，並有臺北市政府警察局98年7
    月10日北市警交大字第AN0000000 號舉發違反道路交通管理
    事件通知單、臺北巿政府警察局大安分局98年7 月30日北巿
    警安分交字第09832617000 號書函各1 份、同分局98年9 月
    15日北巿警安分交字第09833167300 號函附之採證照片8 張
    附卷可稽，而觀諸該採證照片所示，異議人所有之車牌號碼
    QPC-611 號輕型機車確行駛於路面標繪「禁行機車」之車道
    上無誤，足認其在前述時間及地點，確有騎乘機車不在規定
    車道行駛之違規行為。至異議人雖以前詞置辯，然異議人對
    上開交通安全規則，本應確實遵守，縱令其騎乘機車於規定
    之車道內行駛時，適遭遇公車或其他車輛而一時受阻，亦應
    減速、煞停等待公車或其他車輛離去後再行通過，或駛往外
    側車道繞行通過，尤無僅為貪圖一時便捷而無視其他用路人
    之安全及交通秩序，而違反法令規定逕自決定駛入「禁行機
    車」車道之理，況依卷附之採證照片所示，當時異議人騎乘
    之機車右前方及右後方，均另有其他機車正常行駛於非禁行
    機車之車道上，且異議人所騎乘之機車與其右側公車之距離
    亦有一個車道之寬度，衡情，一般機車騎士應可行駛於其應
    行車道上，異議人並無事實上不能遵守上開規定之情事可言
    ，俱徵異議人於前述時間及地點，確有騎乘機車行駛於禁行
    機車車道之違規事實甚明，其所辯各節，要屬事後卸責之詞
    ，並無足採。
五、綜上所述，本件異議人既自承其為上開機車之駕駛人無誤，
    則其確有駕駛機器腳踏車不在規定車道行駛之違規事實至明
    ，是原處分機關依道路交通管理處罰條例第45條第13款及第
    63條第1 項第1 款規定，逕行裁異議人處罰鍰600 元，並記
    違規點數1 點，尚無任何違誤，量罰亦甚妥適。異議人之聲
    明異議，為無理由，應予駁回。
據上論斷，依道路交通管理處罰條例第87條第2 項、道路交通案
件處理辦法第19條，裁定如主文。
中    華    民    國    98    年    9     月    25    日
                  交通法庭    法  官  王瑜玲
以上正本證明與原本無異。
如不服本裁定應於送達後五日內向本院提出抗告狀。
                              書記官  謝嘉玲
中    華    民    國    98    年    9     月    25    日


司法院資訊處製作；財團法人民間司法改革基金會備份。
